【裁判字號】    98,交聲,1648
【裁判日期】    980527
【裁判案由】    違反道路交通管理處罰條例聲明異議
【裁判全文】
臺灣臺北地方法院交通事件裁定        98年度交聲字第1648號
原處分機關  臺北市交通事件裁決所
異  議  人
即受處分人  甲○○
上列異議人即受處分人因違反道路交通管理處罰條例案件，對於
臺北市交通事件裁決所中華民國九十八年二月二日所為處分（原
處分案號：北市裁罰字第裁二二─Ｚ00000000號）聲明
異議，經臺灣基隆地方法院於九十八年二月十七日以九十八年度
交聲字第四六號裁定本件管轄錯誤，移送本院，本院裁定如下：
    主  文
異議駁回。
    理  由
一、按汽車行駛高速公路及快速公路，應依速限標誌指示，高速
    公路及快速公路交通管制規則第五條第一項前段定有明文；
    又汽車行駛於高速公路、快速公路及設站管制之道路，不遵
    使用限制、禁止、行車管制及管理事項之管制規則而有行車
    速度超過規定之最高速限或低於規定之最低速限者，處汽車
    駕駛人新臺幣（下同）三千元以上六千元以下罰鍰，並記違
    規點數一點，道路交通管理處罰條例第三十三條第一項第一
    款、第六十三條第一項第一款分別定有明文。再行駛高、快
    速公路行車速度超過規定之最高速限二十公里以上未滿四十
    公里，期限內繳納或到案聽候裁決者，小型車處三千五百元
    ，大型車處四千五百元，為違反道路交通管理事件統一裁罰
    基準表所明文規定。
二、本件異議人即受處分人甲○○於民國九十七年十一月一日一
    時二十六分許，駕駛車牌號碼二六○─ＣＷ號營業一般小客
    車，行經國道二號西向七公里處，因行車速度一百十一公里
    （速限九十公里），超速二十一公里而未滿四十公里，因而
    為在該路段執行勤務之內政部警政署國道公路警察局第一警
    察隊泰山分隊（下稱國道一隊）員警劉家瑋攔停，以異議人
    違反道路交通管理處罰條例第三十三條第一項第一款規定製
    單舉發。嗣異議人逾應到案日期（九十七年十一月十六日）
    即九十七年十一月十七日始向原處分機關提出申訴，經函請
    原舉發單位即國道一隊調查結果，仍認受處分人確有前開違
    規事實，乃依道路交通管理處罰條例第三十三條第一項第一
    款、第六十三條第一項第一款（原處分漏引第一項第一款）
    及違反道路交通管理事件統一裁罰基準表規定，裁處受處分
    人罰鍰三千五百元，並記違規點數一點。
三、訊據異議人甲○○於本院審理時，固不否認其於上開時、地
    ，駕駛前揭營業一般小客車，行經國道二號西向七公里處之
    事實，惟矢口否認其有超速之行為，辯稱：當天我開車載客
    人去臺北回來，要去機場排班，我大概都會知道何時警察會
    來測試照相，我要進去機場時，我是靠右邊，我有看到警察
    要攔檢，旁邊有一臺小貨車開很快開過去，我是開慢慢的過
    去，並沒有超速，我認為警察可能是測到我旁邊車子的車速
    云云。
四、經查：
  (一)證人即開單告發之員警劉家瑋於本院九十八年五月十一日調
    查時，到庭結證稱：當天我是跟另一位同仁即小隊長一起到
    國道二號執行定點測試的勤務，當時已經超過晚上十二點，
    車流量很少，同時經過該路段的大概只有一、二部車，所以
    我們使用非照相式、一對一的紅色單點雷射測速槍對西向的
    車輛進行測速，該路段限速九十公里，超過一百就是超速，
    但是實際上車速超過一百零五以上我們才會攔檢。這種測速
    槍一次只能鎖定一臺車進行測速，且旁邊的車也不會影響雷
    射槍的測速，不會有誤判的危險。我記得異議人當時開的是
    計程車，當時測速槍確實測到異議人的時速超過一百公里以
    上等語明確（本院當日訊問筆錄參照）。衡諸證人劉家瑋與
    異議人互不相識，亦無仇怨，復到庭具結為以上之證述，且
    其就目擊異議人違規情節及舉發經過敘述詳確，並無瑕疵，
    顯非一般憑空捏造證詞可擬，是其上開證詞應屬可信。
  (二)異議人雖以：紅單上有寫距離三百多公尺，那麼遠的地方，
    可能是先到就先照到，我認為他有可能測到的是我旁邊的車
    子云云置辯，惟查，本件執勤員警所使用之雷達測速槍係高
    科技精密科學儀器，經經濟部標準檢驗局檢定合格在案，此
    有證人乙○○○○庭呈之經濟部標準檢驗局九十七年十一月
    五日核發之雷達測速儀檢定合格證書在卷可稽，復無證據證
    明該機器有故障之虞，是所測得之數據尚屬可信。況交通警
    察掣單舉發違反道路交通管理處罰條例所列之違規事實，本
    質上為行政處分，係公務員基於職務上之權力，依法就特定
    之具體事件所為之具公法上效果之單方面行政行為，基於公
    務員為公法上行為具有公信力之原則，該行政行為當可被推
    定為真正，其據以依法處分之事實認定亦為正確無誤，從而
    本件異議人既未能提出證據以資證明其確無違規行為，僅空
    言辯稱可能測到的是旁邊的車，尚難認其辯解為可採，本件
    事證明確，異議人上開超速駕駛違規行為堪以認定。
五、綜上所述，異議人確有於上揭時、地，駕駛前開營業一般小
    客車超速行駛之違規事實，從而原處分機關依道路交通管理
    處罰條例第三十三條第一項第一款、第六十三條第一項第一
    款及違反道路交通管理事件統一裁罰基準表之規定，裁處異
    議人罰鍰三千五百元，並記違規點數一點，核無違誤，本件
    聲明異議為無理由，應予駁回。
六、據上論斷，應依道路交通案件處理辦法第十九條，裁定如主
    文。
中    華    民    國    98    年    5     月    27    日
                  刑事第九庭法  官  張詩芸
以上正本證明與原本無異。
如不服本裁定，應於送達後5日內，向本院提出抗告狀。
                            書記官  顏淑華
中    華    民    國    98    年    5     月    27    日


司法院資訊處製作；財團法人民間司法改革基金會備份。
